臺灣基隆地方法院刑事判決　　　　　　　 94年度易字第451號
公　訴　人　臺灣基隆地方法院檢察署檢察官
被　　　告　甲○○
上列被告因違反毒品危害防制條例案件，經檢察官提起公訴（94
年度毒偵字第2118號），被告為有罪之陳述，本院合議庭裁定由
受命法官獨任以簡式審判程序進行審理，並判決如下：
    主  文
甲○○連續施用第二級毒品，累犯，處有期徒刑捌月。扣案之第
二級毒品安非他命（毛重陸公克）併同無法析離之分裝袋壹只，
沒收銷燬之；塑膠瓶連接玻璃球壹組，沒收。
    事  實
一、甲○○前二度因施用毒品案件，經送觀察、勒戒後，均認無
    繼續施用毒品之傾向，經臺灣基隆地方法院檢察署檢察官分
    別於民國87年10月6日、88年6月30日，各以87年度偵字第38
    32號、88年度偵字第4058號為不起訴處分確定，並分別於87
    年10月3日、88年7 月9日釋放。又因施用第二級毒品案件，
    經先送強制戒治（89年12月5 日停止戒治，嗣經撤銷停止戒
    治，自90年6月18日起執行剩餘戒治期間3月26日，90年10月
    13日期滿執行完畢，接續執行後述徒刑），並經上開檢察署
    檢察官聲請簡易判決處刑，本院以89年度基簡字第396 號判
    決判處有期徒刑6 月確定。復因施用第二級毒品案件，經上
    開檢察署檢察官提起公訴，本院以90年度易字第357 號判決
    判處有期徒刑7 月確定，上述二案接續前述戒治而執行，於
    91年11月5日縮短刑期執行完畢。
二、甲○○不思戒除毒癮，猶基於施用第二級毒品安非他命之概
    括犯意，自94年6月30日晚間8時許起，至同年7 月31日晚間
    11時許止，在其位於基隆市○○路58號3 樓住處內，以將安
    非他命置入塑膠瓶連接吸管之吸食工具內，再以燃燒產生煙
    霧而吸食之方式，連續施用第二級毒品安非他命，平均每日
    施用二次。嗣為警於94年8月2日下午4 時30分，在基隆市○
    ○路128巷口查獲，並扣得第二級毒品安非他命（毛重6公克
    ）1包及其所有供施用安非他命所用之塑膠瓶連接吸管1組。
    經警採集其尿液送驗，結果呈甲基安非他命陽性反應，而悉
    上情。
三、案經基隆市警察局第一分局報告臺灣基隆地方法院檢察署檢
    察官偵查起訴。
    理  由
壹、程序事項
    查本件被告甲○○所犯者非為死刑、無期徒刑、最輕本刑為
    3 年以上有期徒刑之罪或高等法院管轄第一審案件，其於準
    備程序進行中，先就被訴事實為有罪之陳述，經告知其簡式
    審判程序之旨，並聽取公訴人、被告之意見後，本院業已依
    刑事訴訟法第273條之1第1 項之規定，裁定由受命法官獨任
    以簡式審判程序進行本案之審理。
貳、實體事項
一、前揭事實業據被告於本院審理時坦承不諱，並有扣案之第二
    級毒品安非他命（毛重6公克）1包、塑膠瓶連接吸管1 組可
    憑。而被告為警查獲後所採集之尿液檢體，經送請檢驗，結
    果呈甲基安非他命陽性反應，有臺灣尖端先進生技醫藥股份
    有限公司94年8 月12日濫用藥物檢驗報告附卷可稽，足見被
    告自白施用第二級毒品安非他命之情節，與事實相符，應可
    採信。又被告前二度因施用毒品案件，經送觀察、勒戒後，
    均認無繼續施用毒品之傾向，經臺灣基隆地方法院檢察署檢
    察官分別於87年10月6日、88年6月30日，各以87年度偵字第
    3832號、88年度偵字第4058號為不起訴處分確定，並分別於
    87年10月3日、88年7月9 日釋放。又因施用第二級毒品案件
    ，經先送強制戒治，89年12月5 日停止戒治，嗣經撤銷停止
    戒治，自90年6月18日起執行剩餘戒治期間3月26日，90年10
    月13日期滿執行完畢等情，亦有臺灣高等法院被告前案紀錄
    表、前揭不起訴處分書附卷足佐。綜上所陳，本案事證明確
    ，被告於強制戒治執行完畢後，5 年以內再犯施用毒品之犯
    行，堪可認定，應依法論科。
二、論罪科刑：
    (一)查安非他命係毒品危害防制條例所列管之第二級毒品，
        此為該條例第2條第2項第2 款所明定；又犯毒品危害防
        制條例第10條施用毒品之罪者，檢察官應聲請法院裁定
        ，令被告入勒戒處所觀察、勒戒，經觀察、勒戒後，無
        繼續施用毒品之傾向者，應即釋放，並由檢察官為不起
        訴處分，有繼續施用毒品之傾向者，則由檢察官先聲請
        法院裁定令入戒治處所施以強制戒治，俟強制戒治期滿
        ，再行釋放，並由檢察官為不起訴處分；而依前開規定
        觀察勒戒或強制戒治執行完畢釋放後，5 年內再犯施用
        毒品之罪者，檢察官應依法追訴，毒品危害防制條例第
        20條第1項、第2項、第23條第2項分別定有明文。
    (二)核被告於強制戒治執行完畢後，5 年以內再犯施用第二
        級毒品安非他命之行為，係犯毒品危害防制條例第10條
        第2 項之施用第二級毒品罪。被告持有第二級毒品安非
        他命之低度行為，應為施用毒品之高度行為所吸收，不
        另論罪。被告前後多次施用第二級毒品安非他命之犯行
        ，時間緊接，所犯係構成要件相同之罪名，顯係基於概
        括犯意而反覆為之，為連續犯，應依刑法第56條之規定
        ，論以一罪，並依法加重其刑。查被告前曾受如事實欄
        所載有期徒刑之執行，此有臺灣高等法院被告前案紀錄
        表附卷可考，其於有期徒刑執行完畢後5 年以內，再犯
        本件最重本刑為有期徒刑以上之刑之罪，為累犯，應遞
        予加重其刑。本院審酌被告犯罪之動機、吸食頻率、曾
        有施用毒品之前科仍不知戒除，惟犯罪後坦承犯行，且
        所犯之施用毒品犯行乃戕害自己身心健康，並未危及他
        人等一切情狀，量處如主文所示之刑。
    (三)末查，扣案白色結晶物（毛重6 公克），屬毒品危害防
        制條例所明定列管之第二級毒品安非他命，有基隆市警
        察局第一分局查獲涉嫌毒品危害防制條例毒品初步鑑驗
        報告單存卷可憑（偵查卷第27頁參照），應併同無法析
        離之分裝袋1 只，依毒品危害防制條例第18條第1 項前
        段之規定，宣告沒收銷燬之。至起訴書所稱之「吸食器
        」1 組實為塑膠瓶連接吸管製成之物，雖非專供施用毒
        品之器具，此業據本院當庭勘驗無訛（94年11月16日審
        判筆錄參照），然屬被告所有供施用安非他命所用之物
        ，業據被告供明無誤，爰依刑法第38條第1項第2款之規
        定宣告沒收。
據上論斷，應依刑事訴訟法第273條之1第1項、第299條第1 項前
段，毒品危害防制條例第10條第2項、第18條第1項前段，刑法第
11條前段、第56條、第47條、第38條第1項第2款，判決如主文。
本案經檢察官乙○○到庭執行職務。
中　　華　　民　　國　　94　　年　　11　　月　　30　　日
                  刑事第五庭法  官　楊皓清
以上正本證明與原本無異。
對於本件判決如有不服，應於收受送達後10日內，向本院提出上
訴書狀，上訴於臺灣高等法院，並按他造當事人之人數附具繕本
。
中　　華　　民　　國　　94　　年　　11　　月　　30　　日
                            書記官　王月娥
附錄論罪法條：
毒品危害防制條例第10條第2項：
施用第二級毒品者，處3年以下有期徒刑。
